臺灣基隆地方法院刑事判決　　　　　　　 96年度訴字第588號
公　訴　人　臺灣基隆地方法院檢察署檢察官
被　　　告　丙○○
上列被告因搶奪等案件，經檢察官提起公訴（96年度偵緝字第
440 號、第441 號），被告為有罪之陳述，本院合議庭裁定由受
命法官獨任以簡式審判程序進行審理，並判決如下：
    主  文
丙○○竊盜，累犯，處有期徒刑肆月；又意圖為自己不法之所有
，而搶奪他人之動產，累犯，處有期徒刑壹年。應執行有期徒刑
壹年貳月。
    事實及理由
一、犯罪事實
    丙○○曾犯毒品及竊盜罪，分別經臺灣板橋地方法院及臺灣
    臺北地方法院各判處有期徒刑10月、8 月確定，應執行刑1
    年4 月，甫於民國93年8 月14日（起訴書誤載為15日）執行
    完畢出獄。其於(一)95年9 月12日下午2 時許，前往位於基隆
    巿麥金路「長庚紀念醫院基隆分院」探病時，見丁○○離開
    病房，竟意圖為自己不法之所有，趁丁○○不在之際，進入
    竊取其所有放在病床上之索尼愛立信牌K600i 型行動電話1
    具（序號000000000000000 號），得手後隨即持往基隆巿「
    威琳通訊行」，販售予不知情之劉濟威，得款新臺幣（下同
    ）2,000 元；(二)另於96年5 月3 日上午9 時10分許，在基隆
    巿新西街24號前，見乙○○獨自一人行走，認為有機可趁，
    竟意圖為自己不法之所有，趁乙○○不及防備之際，自後方
    搶奪其夾在左掖下之皮包1 只（內有現金200 元、乙○○身
    分證、健保卡、印章1 枚、郵局存款簿、提款卡、鑰匙1串
    ），得手後將現金取出花用，皮包則丟棄在基隆巿西定路
    332 巷1 號旁之櫃子下方。嗣於同年5 月4 日下午4 時許，
    為警在基隆巿新西街73巷39號居所旁查獲，隨即帶警至上開
    處所尋得乙○○之皮包1 只，而悉上情。
二、程序事項
    查本件被告丙○○所犯者非為死刑、無期徒刑、最輕本刑為
    3 年以上有期徒刑之罪或高等法院管轄第一審案件，其於準
    備程序進行中，先就被訴事實為有罪之陳述，經告知其簡式
    審判程序之旨，並聽取公訴人、被告之意見後，本院業已依
    刑事訴訟法第273 條之1 第1 項之規定，裁定由受命法官獨
    任以簡式審判程序進行本案之審理。
三、證據名稱
    (一)被告於警詢、檢察官偵查，及本院審理中之自白。
    (二)被害人丁○○、乙○○以及證人劉濟威於警詢中之指訴
        。
    (三)手機讓渡同意書及贓物認領保管單各1 紙、監視錄影翻
        拍照片6 張、現場照片4 張。
四、論罪科刑
    核被告所為，係犯刑法第320 條第1 項之竊盜、第325 條第
    1 項之搶奪等罪。其所犯上開二罪，犯意各別，罪名不同，
    應予分論併罰。被告前曾受如事實欄所載有期徒刑之執行，
    此有臺灣高等法院被告前案紀錄表附卷可考，其於有期徒刑
    之執行完畢後，5 年以內故意再犯本件有期徒刑以上之罪，
    為累犯，應加重其刑。本院審酌被告素行不端，不思憑藉己
    力循正當管道獲取財物，其所為嚴重危害社會秩序，併其犯
    罪手法、犯罪所得暨犯後坦承之態度等一切情狀，量處如主
    文所示之刑，並定其應執行之刑。
五、減刑部分
    按犯罪在中華民國96年4 月24日以前者，除本條例另有規定
    外，依下列規定減刑：一死刑減為無期徒刑；二無期徒刑減
    為有期徒刑20年；三有期徒刑、拘役或罰金，減其刑期或金
    額二分之一，96年7 月16日施行之中華民國96年罪犯減刑條
    例第2 條第1 項定有明文。茲被告雖係於95年9 月12日犯竊
    盜罪，且經本院判處有期徒刑4 月，惟依中華民國96年罪犯
    減刑條例第5 條規定：「本條例施行前，經通緝而未於中華
    民國96年12月31日以前自動歸案接受偵查、審判或執行者，
    不得依本條例減刑」，亦即於該條例施行前經通緝，而未於
    96年12月31日以前自動歸案者，不得依該條例減刑。本案被
    告前於上開竊盜案件偵查中（96年7 月12日）經臺灣基隆地
    方法院檢察署通緝在案（通緝事實另包括搶奪部分），斯時
    中華民國96年罪犯減刑條例尚未施行，被告嗣於該條例施行
    後之96年7 月22日緝獲歸案，依上開說明，被告於中華民國
    96年罪犯減刑條例施行後始到案接受偵查，應有該條例第5
    條不得減刑規定之適用，故被告本件竊盜罪，依法不得減刑
    。至搶奪罪之犯罪日期係96年5 月3 日，本即無上開減刑規
    定之適用，附此敘明。
六、適用之法律依據：
    刑事訴訟法第273 條之1 第1 項、第299 條第1 項前段、第
    310 條之2 、第454 條，刑法第320 條第1 項、第325 條第
    1 項、第47條第1 項、第51條第5 款，刑法施行法第1 條之
    1 。
本案經檢察官甲○○到庭執行職務。
如不服本判決，得自收受送達之日起10日內，向本院提起上訴。
中　　華　　民　　國　　96　　年　　10　　月　　16　　日
                  刑事第二庭法  官  楊皓清
以上正本證明與原本無異。
如不服本判決應於收受本判決後10日內向本院提出上訴書狀，其
未敘述上訴理由者，並得於提起上訴後10日內向本院補提理由書
狀（均須按他造當事人之人數附繕本。）「切勿逕送上級法院」
中　　華　　民　　國　　96　　年　　10　　月　　16　　日
                            書記官  盧鏡合
附錄論罪法條：
刑法第320 條
意圖為自己或第三人不法之所有，而竊取他人之動產者，為竊盜
罪，處5 年以下有期徒刑、拘役或5 百元以下罰金。
意圖為自己或第三人不法之利益，而竊佔他人之不動產者，依前
項之規定處斷。
前二項之未遂犯罰之。
刑法第325 條
意圖為自己或第三人不法之所有，而搶奪他人之動產者，處6 月
以上5 年以下有期徒刑。
因而致人於死者，處無期徒刑或7 年以上有期徒刑，致重傷者，
處3 年以上10年以下有期徒刑。
第 1 項之未遂犯罰之。
